臺灣高等法院高雄分院刑事裁定
111年度聲字第972號
聲  請  人  
即受判決人  莊宗霆



上列聲請人因違反毒品危害防制條例案件（本院98年度上更（二
）字第190 號），聲請交付法庭錄音光碟，本院裁定如下：
    主  文
聲請駁回。
    理  由
一、本件聲請內容為：聲請人即受判決人莊宗霆（下稱聲請人）
    因不服本院98年度上更（二）字第190 號判決，打算聲請再
    審，故請求預納費用而交付該案民國98年4月2日、同年月30
    日庭訊之法庭錄音、錄影檔案。又本件雖已超過法院組織法
    第90條之1第1項所規定的聲請期限，但仍得依檔案法及政府
    資訊公開法為請求。
二、法院組織法第90條之1第1項規定：「當事人及依法得聲請閱
    覽卷宗之人，因主張或維護其法律上利益，得於開庭翌日起
    至裁判確定後6個月內，繳納費用聲請法院許可交付法庭錄
    音或錄影內容。但經判處死刑、無期徒刑或10年以上有期徒
    刑之案件，得於裁判確定後2年內聲請」。
三、經查，本院98年度上更（二）字第190號判決，是於99年5月
    12日宣判，並判處聲請人有期徒刑16年在案，之後聲請人提
    起上訴，經最高法院於99年7月8日，以99年度台上字第4220
    號判決駁回上訴確定，此有臺灣高等法院被告前案紀錄表可
    以證明。因此，依據法院組織法第90條之1第1項規定，聲請
    人欲聲請交付該案件之法庭錄音、錄影內容，應於99年7月8
    日後2年內提出聲請，但聲請人卻於111年8月9日方向本院聲
    請交付（本院卷第3頁），其所為聲請已經超過聲請期限，
    自屬難以准許。至於聲請人所稱之檔案法，乃是政府機關檔
    案管理、開放、運用的一般性規定，至於政府資訊公開法，
    則是關於政府資訊公開的一般性規定，就法庭錄音、錄影檔
    案的管理、開放、運用等事項而言，法院組織法第90條之1
    第1項乃屬特別規定，自應予以優先適用。因此，尚無從以
    檔案法、政府資訊公開法作為本件聲請的依據，聲請意旨於
    此容有誤會。
四、依據本案判決確定時之法庭錄音辦法第8條第1項規定：「於
    法庭錄音之錄音內容，均應保存至裁判確定後3個月，始得
    除去其錄音」，故聲請人所聲請交付之法庭錄音檔案，已超
    過應予保存的期限。但經向本院資訊室查詢結果，前述案件
    的錄音檔案至今仍有留存，故本院已先將之拷貝為光碟予以
    保存，本件聲請人依法雖無從聲請交付上述錄音檔案，但日
    後就前述案件聲請再審時，仍可視受理法院的判斷，決定是
    否勘驗該等錄音檔案，而使聲請人得以瞭解其錄音內容，併
    予說明。
五、依刑事訴訟法第220條，裁定如主文。 
中　　華　　民　　國　　111 　年　　8 　　月　　30　　日
                  刑事第四庭    審判長法  官  黃建榮
                                      法  官  李嘉興
                                      法  官  陳君杰
以上正本證明與原本無異。
如不服本裁定應於送達後5日內向本院提出抗告狀。
中　　華　　民　　國　　111 　年　　8 　　月　　30　　日
　　　　　　　　　　　　　　　　　　　書記官　吳璧娟